【裁判字號】    97,訴,44
【裁判日期】    970321
【裁判案由】    毒品危害防制條例
【裁判全文】
臺灣臺北地方法院刑事判決                97年度訴字第44號
公  訴  人  臺灣臺北地方法院檢察署檢察官
被      告  甲○○
                    （另案於臺灣臺北監獄執行中）
上列被告因違反毒品危害防制條例案件，經檢察官提起公訴（九
十六年度毒偵字第三七０二、三七五六、三八五四號），被告於
準備程序中先就被訴事實為有罪之陳述，經本院告以簡式審判之
旨，並聽取當事人之意見後，本院合議庭裁定行簡式審判程序後
，本院判決如下：
    主  文
甲○○施用第一級毒品，共三罪，均累犯，各處有期徒刑拾月。
扣案如附表編號一所示之物沒收。扣案如附表編號二所示之物沒
收銷燬之。又施用第二級毒品，共三罪，均累犯，各處有期徒刑
伍月。應執行刑有期徒刑年。扣案如附表編號一所示之物沒收
。扣案如附表編號二所示之物沒收銷燬之。
    事  實
一、甲○○前於(一)民國八十八年間，因施用第二級毒品安非他命
    （下稱安非他命）而違反毒品危害防制條例案件，先後二次
    經本院裁定送觀察勒戒後，因均無繼續施用毒品之傾向，分
    別經臺灣臺北地方法院檢察署（下稱臺北地檢署）檢察官於
    八十八年四月十三日以八十八年度偵字第七五二二號不起訴
    處分書、八十八年九月二日以八十八年度毒偵字第二七０號
    不起訴處分書為不起訴處分確定在案。又於(二)九十一年三月
    間，因施用第一級毒品海洛因（下稱海洛因）及施用安非他
    命而違反毒品危害防制條例案件，經臺北地檢署檢察官聲請
    強制戒治並提起公訴，強制戒治部分，經本院以九十二年度
    毒聲字第一二七九號裁定令入戒治處所施以強制戒治，於九
    十三年一月九日，因毒品危害防制條例修正施行而停止戒治
    出所，起訴部分，經本院以九十二年度訴字第一四二三號判
    決，就其施用海洛因部分，判處有期徒刑九月，就其施用安
    非他命部分，判處有期徒刑四月，應執行有期徒刑十一月確
    定。復於(三)九十二年五月間，因犯竊盜罪，經臺灣士林地方
    法院以九十三年度簡字第二八二號判決判處有期徒刑三月確
    定。另於(四)九十二年七月間，因違反洗錢防制法等案件，經
    本院以九十三年度簡字第一六一五號判決有期徒刑六月確定
    。上開(二)至(四)案件經本院以九十四年度聲字第八四七號裁定
    應執行有期徒刑一年七月確定，嗣於九十五年三月十日縮刑
    期滿執行完畢。
二、甲○○基於施用海洛因及安非他命之犯意，於(一)九十六年十
    月二十日，在其友人位於臺北市萬華區○○○路、康定路口
    之住處內，以注射針筒施打海洛因之方式，施用海洛因一次
    ，另以玻璃球燒烤安非他命以吸食煙霧之方式，施用安非他
    命一次，嗣於同年月二十一日十四時許，甲○○行經臺北縣
    中和市○○路二號前，經員警盤查而接受調查，經警採集其
    尿液送驗發現呈嗎啡及安非他命陽性反應，而知甲○○有上
    開施用海洛因及安非他命之犯行。又於(二)九十六年十月三十
    一日，在其位於臺北市○○區○○街一六０巷十九弄三二號
    二樓之住處，以同上方式，分別施用海洛因及安非他命各一
    次，嗣於同年十一月一日十九時二十分許，因犯他案為警逮
    捕而接受調查，經警採集其尿液送驗發現呈嗎啡及安非他命
    陽性反應，而知甲○○有上開施用海洛因及安非他命之犯行
    。復於(三)九十六年十二月三日，在臺北市○○區○○街與環
    河南路口附近巷內，以同上方式，分別施用海洛因及安非他
    命各一次，嗣於同年月四日十四時許，行經臺北市萬華區○
    ○○路與廣州路口，接受員警盤查，經取得甲○○同意後，
    自其身上扣得如附表所示之物，乃接受調查，經警採集其尿
    液送驗發現呈嗎啡及安非他命陽性反應，而知甲○○有上開
    施用海洛因及安非他命之犯行。
三、上開二之(一)案件經臺北縣政府警察局中和分局報告及上開二
    之(二)、(三)案件經臺北市政府警察局萬華分局移送臺北地檢署
    檢察官偵查起訴。
    理  由
一、證據之認定：
    上開事實二之部分，有被告甲○○於前述三時地為警查獲，
    經警採集其尿液分別送臺灣尖端先進生技醫藥股份有限公司
    及臺灣檢驗科技股份有限公司以酵素免疫分析法初步檢驗及
    氣相層析質譜儀法確認檢驗，結果發現有嗎啡及安非他命陽
    性反應之濫用藥物檢驗報告二紙及濫用藥物尿液檢驗報告一
    紙附卷足憑（臺北地檢署九十六年度毒偵字第三七０二號卷
    第七頁、九十六年度毒偵字第三七五六號卷第二三頁及九十
    六年度毒偵字第三八五四號卷第五一頁參照），而扣案如附
    表編號二所示之物，經臺北市政府警察局萬華分局依聯勤二
    ０四廠製造之煙毒品檢驗Ａ包試劑初步檢驗結果呈海洛因反
    應無誤，有該局出具之毒品初步鑑驗報告單一紙附卷可稽（
    臺北地檢署九十六年度毒偵字第三八五四號卷第十六頁參照
    ），復有如附表編號一所示之物扣案可證，且被告亦對上開
    事實二之部分於本院九十七年三月六日審理時供承不諱（本
    院當日審判筆錄參照），是依(一)前開濫用藥物檢驗報告二紙
    、(二)前開濫用藥物尿液檢驗報告一紙、(二)扣案如附表所示之
    物等補強證據已足資擔保被告於本院審理中所為之上開任意
    性自白具有相當程度之真實性，而得確信被告前述自白之犯
    罪事實確屬真實，從而依刑事訴訟法第一百五十六條第一項
    及同條第二項規定，自得依被告前述自白及該補強證據認定
    被告確有為前述施用海洛因及安非他命各三次之犯行，本件
    事證明確，被告之犯行堪以認定。
二、論罪科刑之法律適用：
  (一)核被告甲○○所為，係犯毒品危害防制條例第十條第一項之
    施用第一級毒品罪及同條第二項之施用第二級毒品罪。其施
    用海洛因及安非他命前後分別持有海洛因及安非他命之低度
    行為，應分別為施用海洛因及安非他命之高度行為所吸收，
    不另論罪。又其先後施用海洛因及安非他命各三次，犯意個
    別，罪名不同，應分論併罰之。
  (二)爰審酌被告於毒品危害防制條例公布生效後曾由本院裁定送
    觀察勒戒二次及強制戒治各一次，並由臺北地檢署檢察官為
    不起訴處分確定，詳如事實欄一之(一)所述，顯見其未因前所
    受觀察勒戒及強制戒治之處分而決心改過及其智識程度、品
    行、犯後尚能坦承犯行、態度良好等一切情狀，分別量處如
    主文所示之刑，並定其應執行之刑。
  (三)扣案如附表編號一所示之物，為被告所有，且係供其為本件
    施用海洛因所用之物，為被告供承在卷（本院九十七年三月
    六日審判筆錄參照），應依刑法第三十八條第一項第二款、
    第三項之規定，由本院宣告沒收之。又扣案如附表編號二所
    示之物，經送鑑驗後檢出含有海洛因成分無誤，已如前述，
    而扣案之海洛因復與該包裝袋沾黏不可分離，是以前開裝有
    海洛因之包裝袋一個，除應予以沒收外，並應依毒品危害防
    制條例第十八條第一項規定，不問屬於犯人與否，應由本院
    諭知沒收銷燬之。
據上論斷，應依刑事訴訟法第二百七十三條之一第一項、第二百
九十九條第一項前段，毒品危害防制條例第十條第一項、第二項
、第十八條第一項前段，刑法第十一條前段、第五十一條第五款
、第九款、第十款、第三十八條第一項第二款，判決如主文。
本案經檢察官呂俊儒到庭執行職務。
中    華    民    國    97    年    3     月    21    日
                  刑事第九庭    法  官  林怡秀
本件正本證明與原本無異。
如不服本判決，應於判決送達後十日內，向本院提出上訴狀。
                                書記官  張汝琪
中    華    民    國    97    年    3     月    21    日
附表：
┌──┬──────┬────┬─────────────┐
│編號│物品名稱    │數 量   │扣 押 物 品 清 單 編 號   │
├──┼──────┼────┼─────────────┤
│ 一 │注射針筒    │壹支    │臺北地檢署九十六年度綠保管│
│    │            │        │字第三四四六號編號１      │
├──┼──────┼────┼─────────────┤
│ 二 │海洛因包裝袋│壹個    │同上編號２                │
└──┴──────┴────┴─────────────┘
附錄本案論罪科刑法條全文：
毒品危害防制條例第十條：
施用第一級毒品者，處六月以上五年以下有期徒刑。
施用第二級毒品者，處三年以下有期徒刑。


司法院資訊處製作；財團法人民間司法改革基金會備份。
